# 请教陈版，关于留存收益冲减的问题

提问人：leonyan1021 时间：2021-03-15 13:42:00
咨询陈版和各位大佬，年审遇到个特殊处理问题：
前提全部是同一控制下的剥离和合并，子公司无偿划转剥离孙公司至其他关联方时，资本公积不够冲减，子公司冲减了部分留存收益，年末合并报表时，合并层面母公司资本公积充裕，请教陈版，年末母公司合并时，合并报表层面，子公司当年因为剥离子公司资本公积不够冲减后冲减的留存收益是否需要从合并层面的资本公积中恢复至留存收益？？

回答人：chenyiwei
需要。因为更高层级的合并报表层面资本公积是足够冲减的，所以剥离孙公司对净资产冲减的影响，在该更高层面合并中恢复为冲减资本公积（资本溢价或股本溢价）。